# 如何界定一个项目是否属于研发项目

提问人：EllaLang 时间：2023-05-03 10:38:
陈版主您好，对于一个项目是否属于研发项目有没有相关的文件说明？现在公司存在一些信息化支出 体系化建设支出 七位一体规划支出等，对于这些项目支出应当从哪些方面去思考并界定该项目是否可以归属于研发项目？

回答人：chenyiwei
这个问题应从研发活动的定义出发进行分析。目前研发活动界定存在财务、高新认定、所得税加计扣除三种口径，但都强调应当是“产品、技术、材料、工艺、标准的研究、开发过程”或者“为获得科学与技术新知识，创造性运用科学技术新知识，或实质性改进技术、产品(服务)、工艺而持续进行的具有明确目标的系统性活动”。因此，对于此类研发成果主要用于内部管理的研发项目，个人理解其支出不属于研发费用范畴。当然不排除各地方的税务口径存在差异，建议就税务处理问题咨询当地主管税务机关意见。